【裁判字號】    91,訴,322
【裁判日期】    921231
【裁判案由】    違反懲治走私條例
【裁判全文】
台灣士林地方法院刑事判決                          九十一年度訴字第三二二號
    公  訴  人  台灣士林地方法院檢察署檢察官
    被      告  乙○○
                甲○○
右列被告因違反懲治走私條例案件，經檢察官提起公訴（九十一年度偵字第二九八號
），經本院合議裁定行簡式審判程序，本院判決如左：
    主  文
乙○○共同私運管制物品進口逾公告數額，累犯，處有期徒刑柒月。
甲○○共同私運管制物品進口逾公告數額，處有期徒刑伍月，緩刑貳年。
    事  實
一、乙○○係「福順六號」之船長，甲○○係「建升六號」船員。乙○○前於民國八
    十八年間因違反台灣地區與大陸地區人民關係條例案件，經本院於八十八年十一
    月二日判處有期徒刑三月確定，甫於八十九年五月十二日易科罰金執行完畢。渠
    二人於九十年十二月十六日凌晨三時二十分許，駕駛富基籍漁船「福順六號」，
    於富基漁港報關出海，至大陸地區浙江省海域附近，二人共同基於私運管制物品
    進口之犯意聯絡，由乙○○與姓名年籍不詳綽號「小陳」之成年男子接洽，以新
    台幣（下同）二十萬元之對價，於同日十九日上午九時許，駛至東經一百二十一
    度十五分，北緯二十六度十分，已出於國界之外，至不詳大陸人士所營運之鐵殼
    船接駁附表所列之物，將大陸地區產銷如附表所列總重量逾一千公斤完稅價格五
    十九萬九千八百四十七元之管制進口物品，私運進口至台北縣金山鄉富基漁港，
    於同月二十日凌晨福順六號漁船返回富基漁港時，經行政院海岸巡防署北部地區
    巡防局崁子腳安檢站人員及台北縣金山分局老梅派出所警員會同台北查緝隊當場
    查獲，並扣得如附表所列之物。
二、案經行政院海岸巡防署北部地區巡防局第二一岸巡大隊報請台灣士林地方法院檢
    察署檢察官偵查起訴。
    理  由
一、右開事實業據被告乙○○、甲○○於警訊及偵、審中均坦承不諱，核與證人張宗
    閔所述情節相符，並有如附表所列物品扣案可資佐證，復有扣押物品清單、照片
    、提領移交緝獲走私物品收據、走私物品扣押收據、扣案物品表、家畜防治所提
    領走私物品收據、動植物檢疫銷毀證明書等件附卷可稽。又上開扣案自大陸地區
    私運進入之物品，緝獲時之完稅價格為五十九萬九千八百四十七元，已逾行政院
    依懲治走私條例第二條第四項公告管制物品項目及其數額丙類之管制數額（即緝
    獲時之完稅價格超過十萬元），有財政部基隆關稅局九十年第00000000
    號處分書在卷可參，故被告二人均事證明確，犯行堪以認定。
二、按自大陸地區私運物品進入台灣地區或自台灣地區私運物品前往大陸地區者，以
    私運物品進口出口論，適用懲治走私條例之規定處斷，為懲治走私條例第十二條
    所明定。被告二人自大陸地區私運如附表所列物品進入台灣地區，所私運物品之
    完稅價格超過新台幣十萬元，逾公告數額，核渠等所為，係違反懲治走私條例第
    二條第一項私運管制物品進口逾公告數額罪。被告二人間有犯意之聯絡與行為之
    分擔，均為共同正犯。被告乙○○前於八十八年間因違反台灣地區與大陸地區人
    民關係條例案件，經本院於八十八年十一月二日判處有期徒刑三月確定，甫於八
    十九年五月十二日易科罰金執行完畢，有台灣高等法院被告全國前案紀錄表乙件
    附卷可查，其於五年之內，再犯本案之罪，係屬累犯，應依刑法第四十七條之規
    定加重其刑。公訴意旨雖認被告二人所走私物品，為中央主管機關公告禁止輸入
    之動物、植物，因認被告二人另涉有違反動物傳染病防治條例第四十一條第一項
    擅自輸入禁止輸入之檢疫物罪、植物防疫檢疫法第二十二條第一項之擅自輸入禁
    止輸入植物罪嫌。然按，該二條項所定之罪，係於九十一年二月六日修正公布始
    新增之刑罰規定，被告二人犯罪時間為九十年十二月十六日，依刑法第一條所定
    罪刑法定主義，無從溯及加以論罪。惟依公訴意旨認此與前開有罪部分，有想像
    競合犯之裁判上一罪關係，爰不另為無罪之諭知，併此敘明。再按，被告二人行
    為時，懲治走私條例第二條第一項：「私運管制物品進口、出口逾公告數額者，
    處七年以下有期徒刑，得併科新台幣二十萬元以下之罰金」，業於九十一年六月
    二十六日修正公布為：「私運管制物品進口、出口逾公告數額者，處七年以下有
    期徒刑，得併科新台幣三百萬元以下罰金」，比較新舊法結果，以適用舊法較有
    利於被告，自應適用九十一年六月二十六日修正前之舊懲治走私條例二條第一項
    之規定加以論處。爰審酌被告二人因我國沿海漁類枯竭，漁獲量有限，遂鋌而走
    險，觸犯刑典，並考量渠二人之犯罪手段、次數、品行、智識程度、所得利益，
    及渠等犯罪後坦承犯行，態度良好等一切情狀，分別量處如主文所示之刑。又被
    告甲○○前未曾受有期徒刑以上刑之宣告，有台灣高等法院被告全國前案紀錄表
    乙件在卷可按，其因一時失慮致罹刑典，事後已坦承犯行，深具悔意，經此教訓
    ，當知所警惕來茲而無再犯之虞，本院認其所受宣告之刑，以暫不執行為適當，
    爰併予宣告緩刑二年，用啟自新。
三、扣案如附表所列物品，業經財政部基隆關稅局處分沒入，有財政部基隆關稅局前
    揭處分書在卷可參，爰不為沒收之諭知，附此指明。
四、據上論斷，應依刑事訴訟法第二百九十九條第一項前段、第二百七十三條之一第
    一項，修正前懲治走私條例第二條第一項、第十一條、第十二條，刑法第二條第
    一項但書、第十一條、第二十八條、第四十七條、第七十四條第一款，判決如主
    文。
本案經檢察官江林達到庭執行職務
中      華      民      國      九十二    年    十二    月     三十一   日
                                  台灣士林地方法院刑事第五庭
                                      法  官  姜  麗  香
右正本證明與原本無異。
如不服本判決，應於判決送達後十日內，向本院提出上訴狀。
                                      書記官  陳  玉  珍
中      華      民      國      九十三    年     一     月      七      日
附錄本案論罪科刑法條全文：
懲治走私條例第二條：
私運管制物品進口、出口逾公告數額者，處七年以下有期徒刑，得併科新台幣三百萬
元以下罰金。
以犯前項之罪為常業者，處三年以上十年以下有期徒刑，得併科新台幣五百萬元以下
罰金。
第一項之未遂犯罰之。
第一項所稱管制物品及其數額，由行政院公告之。


司法院資訊處製作；財團法人民間司法改革基金會備份。
